臺灣嘉義地方法院刑事判決　　　　　　　　　　　　　　九十年度訴字第五四號
　　公　訴　人　臺灣嘉義地方法院檢察署檢察官
　　被　　　告　甲○○
　　選任辯護人　蔡碧仲律師
　　選任辯護人　汪玉蓮律師
　　選任辯護人　楊瓊雅律師
右列被告因毒品危害防制條例案件，經檢察官提起公訴（九十年度偵字第五三五０號
），本院判決如左：
    主  文
甲○○販賣第二級毒品，處有期徒刑肆年。
扣案之第二級毒品ＭＤＭＡ膠囊玖拾玖顆（原壹佰零肆顆，毛重陸拾貳點柒伍公克，
淨重陸拾壹點玖陸公克，取拾伍顆計柒點玖陸公克鑑驗，餘捌拾玖顆，共計伍拾肆公
克）沒收銷毀之。
    事  實
一、甲○○明知ＭＤＭＡ係毒品危害防制條例所定之第二級毒品，不得販賣或持有，
    竟意圖販賣營利，先於民國九十年八月十二日間，在基隆市「笑傲江湖ＫＴＶ」
    ，向姓名年籍不詳、綽號「小一」之成年男子以每顆新臺幣（下同）二百五十元
    之價格，買入一百零四顆，毛重六十二點七五公克之第二級毒品ＭＤＭＡ（俗稱
    搖頭丸），後將該批毒品攜至嘉義市區，欲以每顆ＭＤＭＡ膠囊三百五十元之價
    格，至各舞廳、ＰＵＢ或ＫＴＶ等處販售，惟尚未售出，即於九十年八月十四日
    （起訴書誤載為十日）晚間七時四十五分許，在嘉義市○區○○路與興業西路口
    ，遭警攔檢查獲上情，並扣得上述之第二級毒品ＭＤＭＡ膠囊一百零四顆。
二、案經嘉義市警察局移請臺灣嘉義地方法院檢察署檢察官偵查起訴。
    理  由
一、右揭犯罪事實，迭據被告甲○○於警訊、偵查及本院審理時坦承：「ＭＤＭＡ是
    以每顆二百五十元向『小一』購得，預計以每顆三百五十元售出」、「當初想在
    基隆賣，但因為下來（嘉義）玩，就隨身帶下來了」、「（問：如何販售？）一
    顆買二百五十元，再以三百五十元賣出」、「我承認我要販賣，但我還沒有賣出
    」等情不諱（九十年八月十四日警訊筆錄、臺灣嘉義地方法院檢察署檢察官九十
    年八月十五日訊問筆錄及本院九十一年五月二十七日審判筆錄），復有扣案之第
    二級毒品ＭＤＭＡ膠囊一百零四顆（原毛重合計六十二點七五公克，淨重六十一
    點九六公克，取十五顆共七點九六公克鑑驗，餘八十九顆合計五十四公克）可資
    佐證，而前開膠囊一百零四顆，確係第二級毒品ＭＤＭＡ，則有卷附之內政部警
    政署刑事警察局中華民國九十年十一月十二日刑鑑字第九００六九六號鑑驗通知
    書一份在卷足考；參以所查獲之毒品數量甚鉅，被告雖自承有施用ＭＤＭＡ之習
    慣，惟通常購入十至二十顆，一顆單價為三百五十元，本件被告以數萬元購入毒
    品，每顆單價即降至二百五十元，販入之價格遠較販出之價格為低，堪認其有從
    中賺取差額利潤圖利之意圖。綜上所述，被告之自白與事實相符，本件事證明確
    ，被告犯行堪以認定。
二、按ＭＤＭＡ為毒品危害防制條例第二條第二項第二款所規範之第二級毒品。被告
    販賣第二級毒品ＭＤＭＡ之行為，核係犯毒品危害防制條例第四條第二項之販賣
    第二級毒品罪；被告持有第二級毒品ＭＤＭＡ之低度行為，應為販賣之高度行為
    所吸收，不另論罪。查本件被告年僅十九歲，智慮尚淺，復無前科，其雖以販賣
    之意圖販入第二級毒品，然尚未賣出即被查獲，對社會所生危害較輕，且事後亦
    坦承犯行，深具悔意，如依毒品危害防制條例第四條第二項所規定最輕本刑七年
    以上有期徒刑之刑論處，顯有情輕法重之情，依其情節顯可憫恕，爰依刑法第五
    十九條規定減輕其刑；並審酌被告之生活狀況、智識程度、犯罪之動機、目的、
    手段、販入之毒品數量非微，若流入市面將嚴重戕害國人身心健康並危及社會治
    安及犯後態度良好等一切情狀，酌情量處如主文所示之刑，以資懲儆。扣案之第
    二級毒品ＭＤＭＡ膠囊一百零四顆（原毛重合計六十二點七五公克，淨重六十一
    點九六公克，取十五顆共七點九六公克鑑驗，餘八十九顆合計五十四公克），應
    依毒品危害防制條例第十八條第一項前段之規定宣告沒收銷燬之。
三、公訴意旨另謂：被告於上揭時、地，同時販入第二級毒品ＭＤＭＡ粉末二十七點
    零五公克，涉有毒品危害防制條例第四條第二項之販賣第二級毒品罪嫌云云。惟
    查，被告另被查獲之前揭粉末二十七點零五公克（實際毛重二十七點一一公克，
    ，淨重二十六點四一公克，取零點一一公克鑑驗，餘二十六點三零公克），經內
    政部警政署刑事警察局檢驗結果，含有氯胺酮（Ｋｅｔａｍｉｎｅ）成份，而非
    ＭＤＭＡ，此有內政部警政署刑事警察局上開鑑驗通知書一份附卷可證，雖行政
    院已於九十一年一月二十三日以台九十一法字第０九一０００一六０五號公告增
    加「１９．愷他命（Ｋｅｔａｍｉｎｅ）」為第三級毒品，且自即日起生效，然
    此為被告於販賣愷他命行為後之事實變更，依罪刑法定主義原則，效力自不及於
    被告，附此敘明。另查扣之氯胺酮粉末二十七點一一公克，於被告持有時，非屬
    公告之毒品，亦非違禁物，且非供被告犯本案所用、預備或所得之物，爰不為沒
    收之諭知，公訴人聲請依法宣告沒收，亦有誤會，併此說明。
據上論斷，應依刑事訴訟法第三百零一條第一項、第二百九十九條第一項前段，毒品
危害防制條例第四條第二項、第十八條第一項前段，刑法第十一條、第五十九條，判
決如主文。
本案經檢察官游悅晨到庭執行職務
中    華    民    國      九十一      年        六      月      七      日
                          臺灣嘉義地方法院刑事第二庭
                              審判長法  官  夏  金  郎
                                    法  官  羅  秀  緞
                                    法  官  陳  俞  婷
右正本證明與原本無異。
如不服本判決，應於判決送達後十日內向本院提出上訴狀( 應附繕本 )。
中    華    民    國      九十一      年        六      月      十二    日
                                    書記官  李  彩  娥
附錄法條
毒品危害防制條例第四條
製造、運輸、販賣第一級毒品者，處死刑或無期徒刑；處無期徒刑者，得
併科新台幣一千萬元以下罰金。
製造、運輸、販賣第二級毒品者，處無期徒刑或七年以上有期徒刑，得併
科新台幣七百萬元以下罰金。
製造、運輸、販賣第三級毒品者，處五年以上有期徒刑，得併科新台幣五
百萬元以下罰金。
製造、運輸、販賣專供製造或施用毒品之器具者，處一年以上七年以下有
期徒刑，得併科新台幣一百萬元以下罰金。
前四項之未遂犯罰之。
